【裁判字號】    89,上易,2355
【裁判日期】    890731
【裁判案由】    傷害
【裁判全文】
臺灣高等法院刑事判決                          八十九年度上易字第二三五五號
    上  訴  人
    即  被  告  乙○○
右上訴人因傷害案件，不服臺灣新竹地方法院，八十九年度易字第六四號，中華民國
八十九年五月二十五日第一審判決（起訴案號：台灣新竹地方法院檢察署八十八年偵
字第八四五四號），提起上訴，本院判決如左：
    主  文
上訴駁回。
乙○○緩刑貳年。
    事實及理由
一、本案經本院審理結果，認第一審以上訴人即被告乙○○係犯刑法第二百七十七條
    第一項傷害之罪，判處罰金三千元，並諭知如易服勞役以三百元折算一日之標準
    ，核認事用法及量刑均無不當，應予維持，並引用第一審判決書記載之事實、證
    據及理由如附件。
二、被告上訴意旨以：伊於原審雖自承斯時與告訴人甲○○確曾發生拉扯衝突，然依
    此可否即認定告訴人所受之傷害係拉扯中所造成，而不無係告訴人於他時間、地
    點造成之可能，況告訴人所受之傷害縱係上開拉扯時所造成，可否逕予認定伊斯
    時主觀上即具有傷害之故意，而不無係一時未加注意致過失傷害到告訴人，甚者
    ，究其實為告訴人先予出手，而伊係基於正當防衛所造成之傷害云云。
三、經查（一）訊之被告供承確有於民國八十八年七月三十一日晚上八時三十分許，
    在新竹縣竹東鎮○○路七十六巷五十一號與告訴人發生扯拉（見本院審判決筆錄
    ）。（二）告訴人係於當日晚上至行政院衛生署新竹醫院急診，此有該醫院之診
    斷證明書在卷（見偵查卷第七頁）。依上，被告於右揭時、地確有與告訴人發生
    扯拉，衡之常情，在拉扯過程中因一時氣憤動手毆打對方誠屬可能；再告訴人確
    有受傷害，且依上揭診斷證明書所載，堪認告訴人係於受到傷害後即到醫院急診
    ；又本件若係告訴人先動手毆打被告，被告再基於正當防衛反擊，被告理應會先
    受傷害，惟被告並無受傷害之證明。綜此，足徵告訴人之指訴堪信為真。被告上
    訴無理由，應予駁回。惟查被告前未曾受有期徒刑以上刑之宣告，此有本院被告
    全國前案紀錄表在卷可憑，被告經此教訓，應知所警惕，信無再犯之虞，本院因
    認對被告所宣告之刑，以暫不執行為適當，併宣告緩刑貳年，以啟自新。
據上論斷，應依刑事訴訟法第三百六十八條、第三百七十三條，刑法第七十四條第一
款，判決如主文。
本案經檢察官蔡茂松到庭執行職務。
中    華    民    國      八十九    年      七      月      三十一      日
                            台灣高等法院刑事第二十四庭
                                審判長法  官  李  世  貴
                                      法  官  聶  齊  桓
                                      法  官  陳  憲  裕
右正本證明與原本無異。
不得上訴。
                                      書記官  劉  育  妃
中    華    民    國      八十九    年      八      月        一        日
附錄：本案論罪科刑法條全文
刑法第二百七十七條第一項
傷害人之身體或健康者，處三年以下有期徒刑，拘役或一千元以下罰金。


司法院資訊處製作；財團法人民間司法改革基金會備份。
